# 非合并范围内关联方的界定

提问人：Maple丨白苏 时间：2020-01-12 22:02:47
请教下陈版，非合并范围内关联方怎么界定，比如截图的归类是否正确？如不正确，正确的分类是怎么样呢？谢谢非合并范围内关联方.png
(130.99 KB, 下载次数: 3)
2020-1-12 22:01 上传

回答人：chenyiwei
如果只根据股权比例来判断控制、共同控制和重大影响，则你的理解基本合理。但要注意的是：A公司可以控制甲公司及其下属各子公司，所以A公司是存在控制关系的关联方。另外C个人直接持股 14 ￥，如无其他因素，一般考虑是不具有重大影响的，故需谨慎判断与C之间是否存在关联方关系。